臺灣屏東地方法院刑事判決
111年度訴字第383號
111年度訴字第447號
公  訴  人  臺灣屏東地方檢察署檢察官
被      告  潘瑞慶


上列被告因違反毒品危害防制條例案件，經檢察官提起公訴（11
1年度毒偵字第888號）及追加起訴（111年度毒偵字第1103、121
6號），被告於準備程序中就被訴事實為有罪之陳述，經告知簡
式審判程序之旨，並聽取當事人之意見後，經本院合議庭裁定由
受命法官獨任進行簡式審判程序，判決如下：
    主  文
潘瑞慶犯如附表編號1至3所示之罪，各處如附表編號1至3「論罪
科刑」欄所示之刑。應執行有期徒刑貳年。
    事  實
一、潘瑞慶基於施用第一級毒品海洛因之犯意，分別為下列行為
    ：
　㈠於民國111年3月16日16時許，在其位於屏東縣○○鄉○○○路00號
    住處外，以將海洛因摻入香菸內點燃吸食之方式，施用海洛
    因1次。嗣其在具偵查犯罪權限之公務員或機關尚未發覺其
    有上開犯罪前，先行向員警自首上開犯行，並徵得其同意後
    ，於111年3月17日17時52分許採尿，檢驗結果呈海洛因代謝
    後之嗎啡陽性反應，查悉上情。
　㈡於111年3月20日某時（起訴書記載為111年3月21日11時55分
    採尿時回溯96小時內之某時，應予更正），在其位於上址住
    處外（起訴書記載為不詳地點，應予更正），以將海洛因摻
    入香菸內點燃吸食之方式，施用海洛因1次。嗣因另案經傳
    喚到案，徵得其同意後，於111年3月21日11時55分許接受採
    尿，檢驗結果呈海洛因代謝後之嗎啡陽性反應，查悉上情。
　㈢於111年5月8日14時許，在其位於上址住處外，以將海洛因摻
    入香菸內點燃吸食之方式，施用海洛因1次。嗣因另案經傳
    喚到案，徵得其同意後，於111年5月9日10時45分許接受採
    尿，檢驗結果呈海洛因代謝後之嗎啡陽性反應，查悉上情。
二、案經屏東縣政府警察局里港分局報告臺灣屏東地方檢察署檢
    察官偵查起訴及追加起訴。
    理  由
一、上揭犯罪事實，業據被告於本院準備程序及審理中坦承不諱
    ，且被告分別經警採尿送驗結果，確均呈海洛因代謝後之嗎
    啡陽性反應，有真實姓名代號對照表、屏東縣檢驗中心檢驗
    報告在卷可查，復有臺灣屏東地方檢察署鑑定許可書、勘察
    採證同意書、查獲施用毒品案件報告表、愛林診所111年5月
    16日回覆說明、111年9月3日員警職務報告、查獲經過職務
    報告等件在卷可參，堪認被告上開任意性自白，確與事實相
    符。是本件事證明確，被告上開犯行均堪認定，應予依法論
    科。
二、按觀察、勒戒或強制戒治執行完畢釋放後，3年內再犯毒品
    危害防制條例第10條之罪者，檢察官應依法追訴，觀之同條
    例第23條第2項規定自明。查被告前因施用毒品案件，經本
    院裁定送觀察、勒戒後，認無繼續施用毒品之傾向，於110
    年4月1日執行完畢釋放，並由臺灣屏東地方檢察署檢察官以
    109年度毒偵字第1404號為不起訴處分，有臺灣高等法院被
    告前案紀錄表在卷可參，其於觀察、勒戒執行完畢釋放後，
    3年內再犯本案施用毒品罪，應依法追訴、論科。
三、論罪科刑：
　㈠核被告所為，均係犯毒品危害防制條例第10條第1項之施用第
    一級毒品罪。被告施用前持有海洛因之低度行為，為施用之
    高度行為所吸收，不另論罪。
　㈡被告所犯上開3罪間，犯意有別，行為殊異，應予分論併罰。
    被告施用前持有海洛因之低度行為，為施用之高度行為所吸
    收，不另論罪。
　㈢被告前因施用毒品案件，經本院以①104年度審訴字第233號判
    決判處有期徒刑1年2月確定；②104年度審訴字第376號判決
    判處有期徒刑9月確定；上開①至②案件經本院以104年度聲字
    第1668號裁定應執行有期徒刑1年9月確定，於106年10月12
    日縮短刑期假釋出監，至107年9月10日縮刑期滿假釋未經撤
    銷視為執行完畢，有臺灣高等法院被告前案紀錄表在卷可查
    ，其於有期徒刑執行完畢後5年內，故意再犯本件有期徒刑
    以上之數罪，均為累犯。本案與前揭已執行完畢之案件均為
    施用毒品案件，罪質相同，足認被告於前揭案件執行完畢後
    仍不知警惕、對於刑罰之反應力薄弱，均應依刑法第47條第
    1項規定加重其刑。
　㈣按刑法第62條所謂之自首，係指犯人在其犯罪未發覺前，向
    該公務員自承犯罪而受裁判者而言。本條所謂的「發覺」，
    固非以有偵查犯罪權之機關或人員確知其人犯罪無誤為必要
    ，而於對其發生嫌疑時，即得謂為已發覺；但此項對犯人之
    嫌疑，仍須有確切之根據得為合理之可疑者，始足當之，若
    單純主觀上之懷疑，要不得謂已發生嫌疑。查事實欄一、㈠
    部分，係員警執行另案監聽時，發現該另案被告陳○印（姓
    名詳卷）與行動電話門號0906***452號（完整號碼詳卷）持
    用人有疑似毒品交易情事，而該門號申登人之兄莊○穎（姓
    名詳卷）有毒品前科，被告亦有使用該門號之紀錄，因而無
    法確定該門號持用人究為何人，故經檢察官核發莊○穎、被
    告2人之鑑定許可書，以釐清係何人使用該門號，而經員警
    持鑑定許可書通知被告到場，途中被告即向警方坦承有施用
    第一級毒品海洛因，於警方尚未知悉驗尿結果前向警方自白
    等情，有查獲毒品案件報告表、111年9月3日員警職務報告
    附卷可參（警7800卷第11頁；本院訴447卷第57至59頁），
    則該門號究否為被告所使用，已有可疑，遑論被告有無購買
    毒品進而施用之情事，實難認檢察官核發鑑定許可書時，有
    何種客觀跡證可合理懷疑被告施用毒品，是被告於尿液初步
    檢驗結果呈毒品陽性反應前，先行坦承施用毒品犯行，應認
    符合自首之要件，爰就事實欄一、㈠部分依刑法第62條前段
    之規定減輕其刑，並依法先加後減之。
　㈤爰審酌被告曾多次因施用第一級毒品案件經法院判處罪刑確
    定（構成累犯部分不重複評價），有臺灣高等法院被告前案
    紀錄表在卷可佐，猶未能深切體認毒品危害己身之鉅，及早
    謀求脫離毒害之道，反而伺機再犯，顯見其戒除毒癮之意志
    不堅，迄未能記取教訓，刑罰反應力不佳，且事實欄一、㈡
    ；一、㈢部分係遭查獲後仍一再施用，所為實有不該。惟念
    及被告坦承犯行，復參酌其所犯施用毒品行為係戕害自己身
    心健康，尚未嚴重破壞社會秩序、侵害他人權益。兼衡其犯
    罪動機、目的、手段、於本院審理中自陳之智識程度與生活
    狀況（本院訴383卷第37頁）等一切情狀，分別量處如附表
    編號1至3「論罪科刑」欄所示之刑。另衡以被告上開犯行均
    為施用第一級毒品犯行，就事實欄一、㈠；一、㈡部分犯行之
    犯罪時間相近，與事實欄一、㈢部分則相距1月餘，犯罪地點
    則均相同，考量整體犯罪過程之各罪關係、所侵害法益之同
    一性、數罪對法益侵害之加重效應及罪數所反應行為人人格
    及犯罪傾向等情狀，予以綜合判斷，定其應執行之刑如主文
    所示。
據上論斷，應依刑事訴訟法第273條之1第1項、第299條第1項前
段，判決如主文。
本案經檢察官林吉泉提起公訴及追加起訴，檢察官王光傑到庭執
行職務。
中　　華　　民　　國　　111 　年　　9 　　月　　15　　日
                    刑事第二庭  法  官  楊子龍
以上正本證明與原本無異。
如不服本判決應於收受判決後20日內向本院提出上訴書狀，並應
敘述具體理由；其未敘述上訴理由者，應於上訴期間屆滿後20日
內向本院補提理由書（均須按他造當事人之人數附繕本）「切勿
逕送上級法院」。
中　　華　　民　　國　　111 　年　　9 　　月　　15　　日
                                書記官  鄭嘉鈴
附錄論罪科刑法條：
毒品危害防制條例第10條
施用第一級毒品者，處6月以上5年以下有期徒刑。
施用第二級毒品者，處3年以下有期徒刑。
附表：
編號 犯罪事實 論罪科刑 1 如事實欄一、㈠所示 潘瑞慶施用第一級毒品，累犯，處有期徒刑柒月。 2 如事實欄一、㈡所示 潘瑞慶施用第一級毒品，累犯，處有期徒刑壹年貳月。 3 如事實欄一、㈢所示 潘瑞慶施用第一級毒品，累犯，處有期徒刑壹年參月。